臺灣高等法院刑事判決　　　　　　　　93年度上訴字第2985號
上　訴　人
即　被　告　丙○○
選任辯護人　黃振銘　律師
上　訴　人
即　被　告　己○○
　　　　　　戊○○
前列二人共同
指定辯護人　本院公設辯護人　甲○○、丁○○
上列上訴人因殺人未遂等案件，不服臺灣宜蘭地方法院92年度訴
字第345號，中華民國93年8月27日第一審判決（起訴案號：臺灣
宜蘭地方法院檢察署92年度偵字第381、2041、2143、2144、262
3號），提起上訴，本院判決如下：
    主  文
原判決關於丙○○、己○○部分及戊○○殺人未遂暨應執行刑部
分均撤銷。
丙○○、己○○、戊○○共同未經許可，持有可發射子彈具有殺
傷力之金屬改造手槍，丙○○累犯，各處有期徒刑年，併科罰
金新臺幣拾萬元，罰金如易服勞役，均以新台幣玖佰元即銀元
佰元折算壹日。扣案如附表編號三中之金屬改造手槍壹枝及編號
四所示之物均沒收。
    事  實
一、丙○○曾因強盜案件，經最高法院於八十六年十二月二十六
    日判處有期徒刑三年二月確定，於八十八年八月六日假釋出
    監，刑期至九十年三月十四日屆滿，以已執行論。
二、緣己○○與乙○○因毒品買賣（己○○涉嫌毒品危害防制條
    例部分，另由本院審理中）而有金錢糾紛，且於九十二年七
    月間某日遭乙○○毆打（無法證明成傷，且未據己○○告訴
    ），因而欲與乙○○就前開事宜加以談判。己○○於九十二
    年七月二十五日，先前往宜蘭市「偉世紀租賃公司」承租車
    牌號碼ＹＹ—一六三○號休旅車，並於九十二年七月二十七
    日晚間午夜近翌日零時許，駕駛上開休旅車前往戊○○位於
    宜蘭縣頭城鎮○○路五十六號住處，告知戊○○上情，並告
    以戊○○將透過其等不知情之友人林清富邀約乙○○前來談
    判，戊○○竟另基於持有槍彈之犯意，由其住處菜園取出前
    受「薛鴻仁」寄藏之手槍一枝，並裝填具有殺傷力之子彈三
    顆後（寄藏槍、彈部分已撤回上訴確定在案），隨同己○○
    外出，再前往丙○○、庚○○（經原審判刑後，已撤回上訴
    確定在案）同住而位於宜蘭縣礁溪鄉○○路之住處，由己○○告知丙○○、庚○○將前往林清富住處與乙○○談判之事
    ，庚○○竟攜帶其前受「賴華聰」寄藏之手槍及裝填具有殺
    傷力之子彈二顆，丙○○則攜帶不具有殺傷力之手槍一枝（
    案發後已丟棄，無從認定有殺傷力），己○○四人為教訓乙○○即基於共同持有上開槍彈之犯意，共同驅車前往林清富
    庚○○、戊○○及丙○○旋即作罷且離去。迄於九十二年七
    月二十八日凌晨四時許，己○○、戊○○、庚○○及丙○○
    駕駛前開休旅車行經宜蘭市○○○路時，己○○發現乙○○
    所駕駛之車牌號碼Ｕ五—四五二三號自用小客車停放於該路
    段，即告知庚○○、戊○○、丙○○並於車上等候，迨五至
    十分鐘後乙○○出現時，己○○、庚○○、戊○○及丙○○
    竟共同基於傷害之犯意聯絡，由庚○○、戊○○及丙○○三
    人分持手槍且趁乙○○上車之機會尾隨進入，並由庚○○先
    以槍柄毆打乙○○頭部，因乙○○在車內反抗，庚○○乃改
    變原傷害之犯意，以殺人之故意，以前開手槍向乙○○右腰
    部射擊一槍，乙○○遭槍擊後即奮力下車往宜蘭市友愛百貨
    方向逃逸，庚○○隨即朝乙○○之腳部射擊一槍，戊○○則
    尾隨追逐乙○○，庚○○再駕車搭載丙○○、己○○由另一
    方向包抄，迨追上乙○○後，己○○、戊○○、庚○○及丙○○即基於妨害自由之犯意聯絡，欲將乙○○強押進入其等
    所駕駛之休旅車，惟因乙○○反抗，戊○○即以：「你不上
    車，就要把你打死」之加害生命之事恐嚇乙○○，致使乙○○心生畏懼，戊○○隨後再以其所攜帶之手槍朝乙○○腿部
    射擊一槍，終致乙○○無力反抗而以此方式剝奪乙○○之行
    動自由，嗣乙○○遭強押上車後，即由庚○○駕駛前開休旅
    車，戊○○、丙○○、己○○則負責看管乙○○，而沿省道
    台九線駛往宜蘭縣頭城鎮九股山區，於車行途中，丙○○持
    該休旅車內之汽車鎖、己○○則以徒手持續毆打乙○○，迄
    同日近清晨時分，庚○○將該休旅車駛至距離山腳約五公里
    處時，即喝令斯時已受有腹部、右大腿、左腳槍傷及臉部、
    頭部多處撕裂傷之乙○○下車，並以腳將乙○○踹落山下，
    庚○○等人旋駕車揚長而去。嗣因乙○○沿路攀爬求生，始
    於同日上午十時五十分為路過之人所發現，並電召救護車將
    乙○○延醫就治。嗣經警方到場處理，始於宜蘭市○○街八
    十一號前、舊城東路與新民路口扣得彈殼二顆，另乙○○經
    其右大腿之子彈因已貫穿而不知去向。其後丙○○則就近將
    其所攜帶之手槍丟棄，戊○○則將其所攜帶之手槍連同具有
    殺傷力之子彈二顆交付予庚○○。
三、迄於九十二年八月四日，己○○便自動前往臺灣宜蘭地方法
    院檢察署說明，嗣經警於九十二年八月十二日上午十一時四
    十分，在宜蘭市○○路○段一百零七巷十三號逕行拘提戊○○到案，再於同日下午五時三十分，在宜蘭縣礁溪鄉○○路
    「溫沙堡汽車旅館」內逕行拘提庚○○到案，並當場起出戊○○所交付之具殺傷力之仿ＷＡＬＴＨＥＲ廠ＰＰＫ／Ｓ型
    半自動手槍製造之金屬改造手槍二枝（各含彈匣一個，槍枝
    管制編號：0000000000、0000000000
    號）及「賴華聰」交付予庚○○之仿ＦＮ廠半自動手槍製造
    之玩具手槍一把（槍枝管制編號：0000000000號
    ）及供上述手槍使用之子彈九顆（其中六顆子彈係戊○○所
    交付，其餘三顆子彈係「賴華聰」交付，九顆子彈經試射後
    ，其中六顆子彈具有殺傷力）。
四、案經乙○○訴由宜蘭縣警察局宜蘭分局報告暨臺灣宜蘭地方
    法院檢察署檢察官自動檢舉偵查起訴。
    理  由
一、訊據被告戊○○坦承持上開具殺傷力之金屬改造手槍射傷乙○○等情不諱，惟矢口否認有妨害自由、殺人未遂犯行，並
    辯稱：伊是要教訓乙○○，當天己○○開車來找伊聊天。說
    到她和乙○○之間帳目糾紛，聊完之後他們去找庚○○、丙○○，去之前伊從菜園拿出「薛鴻仁」寄藏的一把槍擊三顆
    子彈，到了丙○○、庚○○家談乙○○和己○○的帳目糾紛
    ，庚○○說乙○○也欠他一筆錢，他們約在林清富家，乙○○沒有去，他們就回宜蘭，當時庚○○毒癮發作，他們要去
    找毒品，車子開到宜蘭市碰到乙○○的車子，他們在車上等
    乙○○出來，乙○○出來伊和庚○○就走過去，伊看到庚○○拿槍敲乙○○的頭，之後聽到碰的一聲，乙○○就跑了，
    伊就去追乙○○，追到之後伊朝乙○○開了一槍，乙○○就
    向庚○○說帶他們去拿毒品，車子開到九股山乙○○說毒品
    放在山上，到了之後乙○○開門就跑，之後他們就下山，下
    山時伊就將槍及子彈交給庚○○云云；訊據被告己○○固坦
    承前往宜蘭市「偉世紀租賃公司」承租車牌號碼ＹＹ—一六
    三○號休旅車，並於九十二年七月二十七日晚間駕駛上開休
    旅車分別前往戊○○、庚○○住處，之後渠四人前往林清富
    ，並辯稱：伊是去找戊○○聊天，再去找丙○○、庚○○，
    庚○○說要去找人，因為伊車子也要還，所以跟他們一群人
    開車出去，有去林清富家，之後他們要回宜蘭，庚○○說要
    去找毒品，庚○○、戊○○下車，伊在車上等，後來伊聽到
    槍聲，伊看他們去追乙○○，之後庚○○上來開車，伊在車
    上就和他們一起走，追到乙○○後，乙○○自己上車，伊在
    車上有打乙○○一個耳光，到九股山車子停了之後，乙○○
    開車門就跑云云；訊據被告丙○○固坦承與被告戊○○、己○○及庚○○前往尋找乙○○等情，惟矢口否認有妨害自由
    、殺人未遂犯行，並辯稱：當天伊跟己○○一起去要債，但
    伊沒有帶槍，他們打的時候伊有勸架，伊就跑回休旅車，在
    車上伊有用汽車鎖打乙○○，到了九股山區是乙○○自己跳
    下去云云。然查：
(一)被告己○○於九十二年七月二十五日前往宜蘭市「偉世紀租
    賃公司」承租車牌號碼ＹＹ—一六三○號休旅車等情，業據
    被告己○○自承在卷，核與證人陳有正於警訊中證述相符（
    參見宜蘭縣警察局警蘭刑字第○九二○○○二五一三號刑案
    偵查卷九十二年七月二十八日警訊筆錄），並有汽車租賃約
    定書一紙附卷可稽。
(二)而本件糾紛之起源，是因乙○○毆打被告己○○，及乙○○
    與被告己○○毒品賣賣糾紛所致，業據被告戊○○、同案被
    告庚○○二人證述在卷（參見原審九十三年七月二日審判筆
    錄），再被告己○○駕駛前開休旅車前往找戊○○、庚○○
    、丙○○等人後，共同前往林清富住處，因林清富未邀約乙○○，被告己○○等人再返回宜蘭市區後，於行經宜蘭市○○○路時，發現乙○○所駕駛之車牌號碼Ｕ五—四五二三號
    自用小客車停放於該路段，嗣乙○○出現後，被告戊○○、
    丙○○與同案被告庚○○三人下車等情，亦據被告戊○○、
    丙○○、同案被告庚○○自承在卷。而就被告戊○○、同案
    被告庚○○攜帶槍枝共同前往一節，被告己○○否認其知悉
    被告戊○○、同案被告庚○○攜帶槍枝前往，被告戊○○、
    同案被告庚○○於原審審理中亦證稱被告己○○就攜帶槍枝
    一事並不知情（參見原審九十三年七月二日審判筆錄），惟
    同案被告庚○○前於偵查中陳稱：「己○○與我和丙○○在
    我的房間談，當時我拿出槍放在口袋內，我確定他有看到。
    」（參見九十二年度偵字第二一四四號偵查卷九十二年八月
    十三日訊問筆錄）；被告戊○○亦陳稱：「她（己○○）說
    是為了海洛因合夥擺不平的事而有糾紛，但是為何會有糾紛
    ，他大致透露是錢分的不公平所致，金額大約是七、八十萬
    元，而乙○○為此事打她。而當天晚上由林清富約他們二人
    出來談，我聽完後就與她一同出去，我用牛皮紙袋裝著一把
    槍、子彈三發出門，由己○○開車，我坐駕駛座旁，紙袋放
    我腳下，我不能確定己○○是否知道紙袋裡樁的是槍，後來
    我們駕車去礁溪鄉○○路，那是丙○○的租屋處，．．．後
    來上車後，由丙○○開車，我坐後座，槍放在我的口袋內，
    己○○在前座，庚○○坐在我身邊。當時因為己○○坐我原
    先坐的右前座，她要上車前，我將原先放在那處的牛皮紙袋
    內的槍取出放在口袋，她當時有看到槍，因為她當時在我旁
    邊還未上車，所以我肯定她有看到。．．．」（參見九十二
    年度偵字第二一四四號卷九十二年八月十三日訊問筆錄）依
    被告戊○○、同案被告庚○○二人於偵查中之陳述，被告己○○已知悉庚○○、戊○○二人攜帶槍枝之情，參以本件係
    被告己○○與乙○○間之糾紛，且由被告己○○承租車輛後
    帶同被告戊○○等人前往找乙○○，則被告己○○豈有不知
    被告戊○○、同案被告庚○○攜帶槍枝之理。
(三)證人乙○○前於偵查中證稱：當天上午四時許，伊從新航線
    電玩店出來，伊的車放在該店斜對面路邊，伊出來後想去吃
    麵但店沒有開，伊就要開車離開，當伊進入車內，伊看到一
    個叫笨三（即庚○○）的人，另二個人伊不認識，他們都進
    入車內，他們各持一把槍，他們在車內就對伊的腹部開槍，
    開槍的人是笨三，伊原本中槍後要跑，但旁邊那二人有拉住
    伊，後來伊跑到友愛百貨邊，那個追伊的人也有開槍，也有
    一部車來攔伊，攔住伊時，己○○與笨三下車，笨三當時又
    拿槍出來，說要向伊開槍，後來伊又聽到幾聲槍聲，並把伊
    拖上車，當時他們開往何處伊不知道，但伊有作勢要跑，後
    來車開到山上後，他們叫伊下車，並說叫伊跳，伊後來不跳
    ，後面就有人將伊踢下去（參見九十二年度偵字第二一四四
    號卷九十二年八月二十五日偵訊筆錄），且秘密證人Ａ一於
    偵查中證稱：伊原在住處四樓，當時是在睡覺，要起身上洗
    手間，伊看到共有四人，連被押上車共四人，全部都是男性
    ，伊看到二個人要被害人上車，被害人原本不上車，另一個
    人在旁邊說你不上車，就要把你打死，後來說話的人就開了
    一槍，那槍打了之後，被害人就上車了等語（參見九十二年
    度偵字第二一四四號卷九十二年八月二十一日偵訊筆錄），
    而乙○○跌落山谷後，於九股山區沿路攀爬求生，於九十二
    年七月二十八日上午十時五十分許為路人發現，並報警且電
    召救護車將乙○○延醫救治等情，有受理報案之員警工作紀
    錄簿影本及救護紀錄表影本各一份在卷可佐。且證人乙○○
    因此受有腹部、右大腿、左腳槍傷及臉部、頭部多處撕裂傷
    ，亦有羅東博愛醫院出具之診斷證明書及病歷資料在卷可證
    。嗣於原審院審理中，證人乙○○亦證述前開前開槍擊經過
    及跌落九股山區等情（參見原審九十三年七月二日審判筆錄
    ），惟就其是否遭被告庚○○等人強押上車及至九股山區後
    是否遭人踢落山區等情，改稱：當時為了保命伊就說頭城山
    下有毒品，好像是人家半攙扶半拉伊上車，上車後伊坐在後
    座，在車上好像拿鐵製的東西打伊額頭，之後只知道停車的
    地方在山上，庚○○叫我下車時伊就自己跑下去，因為車子
    在山路旁邊，旁邊是山崖，跑出去後伊就自己跳下去等語（
    參見原審九十三年七月二日審判筆錄）。惟依被告戊○○就
    此部分前於偵查中陳稱：攔下乙○○後，伊在他們要將乙○○拖上車前，朝乙○○的腳射擊一槍，之後叫將乙○○拖上
    車，後來車開往九股山，到達後全部都下車，庚○○叫乙○○自己跳下去，乙○○就跳下去等語（參見九十二年度偵字
    第二一四四號卷九十二年八月十三日偵訊筆錄），再於原審
    調查中陳稱：是乙○○不肯上車，他的雙腳跨在門上，伊就
    對他的左膝蓋部位開槍，後來他就上車坐在右側後方等語（
    參見原審九十二年度聲羈字第五八號卷九十二年八月十三日
    訊問筆錄）；另被告己○○於原審調查中陳稱：伊看到他們
    追被害人，之後庚○○三人將被害人推倒車上，後來他們把
    車子開到山上，後來伊有看到庚○○叫被害人下車，之後庚○○推被害人到山下等語（參見原審九十二年度聲羈字第五
    二號卷九十二年八月四日訊問筆錄）。是佐以被告戊○○、
    己○○之前揭陳述，顯見證人乙○○於原審審理中改稱當日
    係自願上車跳下九股山區顯係迴護被告之詞，不足採信，應
    以證人乙○○前於偵查中之證詞較為可信。雖被告等於本院
    審理時，聲請傳喚證人乙○○，然查乙○○另涉毒品案件，
    由臺彎台北地方法院通緝中，有本院被告通緝紀錄表乙紙附
    卷可稽，該證人既經通緝在案，顯無到庭作證之可能，併此
    敘明。
二、被告三人均否認有殺人之犯意，而按刑法上殺人未遂罪與傷
    害罪之最主要區別在於行為人主觀犯意之不同，行為人除蓄
    意戕害他人之生命已臻明確外，仍須由行為人行為時之客觀
    情狀，以認定其犯意之所在。換言之，行為人事前之仇隙是
    否足以引起其殺人之動機，行為當時之手段是否猝然致被害
    人難以防備，攻擊時之力勁是否猛烈足資使人斃命，被害人
    之傷勢如何，攻擊後之後續動作是否意在取被害人性命等，
    均足據為論斷行為人內心主觀之犯意，究為殺人抑係傷害之
    標準。本件僅因被告己○○與乙○○間之毒品糾紛，並無深
    仇大恨，參以被告戊○○僅持槍朝林慶文腿部射擊，如被告
    戊○○有殺人意圖，大可朝林慶文頭部、胸部、心臟人體要
    害部位近距離射擊，而丙○○亦僅持汽車鎖、己○○則以徒
    手毆打乙○○，被告三人所辯僅為教訓乙○○，無殺人犯意
    ，應可採信。至被告庚○○槍擊乙○○腰部（屬人體重要部
    位）之殺人未遂犯行，依案發當時之情節觀之，純係因乙○○在車內反抗之衝突而引起，乃共同被告庚○○個人臨時起
    意而為，顯已超越原先共同傷害之犯意聯絡，被告戊○○、
    己○○、丙○○當時尚難與共同被告庚○○有何殺人之犯意
    聯絡，自難令同負殺人未遂刑責。
三、再前述槍擊案後，警方分別於宜蘭縣博愛醫院扣得彈頭三顆
    、於宜蘭縣頭城鎮○○路七號扣得彈殼一顆、於宜蘭縣宜蘭
    市○○街八十一號前扣得彈殼一顆、於宜蘭縣宜蘭市○○○
    路與新民路口扣得彈殼一顆等物，有內政部警政署刑事警察
    局九十二年九月十八日刑鑑字第○九二○一五九九五三號槍
    彈鑑定書。而被告庚○○於九十二年八月十二日拘提到案時
    ，扣得之改造手槍三枝，經送請內政部警政署刑事警察局鑑
    定之結果，認「一、送鑑八釐米改造手槍貳枝，鑑驗情形如
    下：(一)壹枝（槍枝管制編號0000000000），認
    係由仿ＷＡＬＴＨＥＲ廠ＰＰＫ／Ｓ型半自動手槍製造之玩
    具手槍換裝土造金屬槍管而成之改造手槍，機械性能良好。
    可擊發適用子彈，認具殺傷力。(二)壹枝（槍枝管制編號0
    000000000），認係仿ＷＡＬＴＨＥＲ廠ＰＰＫ／
    Ｓ型半自動手槍製造之玩具手槍換裝造土造金屬槍管而成之
    改造手槍，經檢視，欠缺撞針保險，惟不影響擊發功能，仍
    可供擊發子彈使用。二、送鑑改造手槍壹枝（不含彈匣，槍
    枝管制編號0000000000），認係由仿ＦＮ廠半自
    動手槍製造之玩具手槍換裝土造金屬槍管而成之改造手槍，
    經檢視，欠缺板機保險及護木，惟不影響槍枝之及擊發功能
    ，仍可供擊發適用子彈使用，認具殺傷力。」有該局九十二
    年九月三十日刑鑑字第○九二○一五四九四六號槍彈鑑定書
    一份在卷可佐；另同案被告庚○○拘提到案時扣得之子彈九
    顆，經全部試射後，其中六顆可擊發認具有殺傷力，其餘三
    顆因無法擊發認不具有殺傷力，有內政部警政署刑事警察局
    九十二年九月三十日刑鑑字第○九二○一五四九四六號槍彈
    鑑定書及該局九十二年十月六日刑鑑字第○九二○一八九四
    ○八號函附卷可證。又被告戊○○前於原審調查中自承自「
    薛鴻仁」收受子彈十一、二顆，部分子彈拿至山上試射後剩
    餘九顆子彈，於九十二年七月二十七日與被告己○○前往尋
    找乙○○時攜帶三顆子彈，其餘六顆子彈於九十二年八月十
    一日交付庚○○（參見原審九十二年十月二十九日訊問筆錄
    ），而庚○○於警方查獲時所扣得之子彈九顆，經試射鑑定
    之結果，僅其六顆子彈具有殺傷力，惟上開子彈扣案之際，
    並未區分被告戊○○所交付係何六顆子彈，依罪移惟輕原則
    ，僅可認定被告戊○○所交付庚○○之六顆子彈中，至少其
    中三顆具有殺傷力，再以被告戊○○用以射擊被害人乙○○
    之子彈一顆，及槍擊乙○○後庚○○在九股山下受被告戊○○所交付之子彈二顆，庚○○並持以射擊黃興漢等情，被告
    戊○○自「薛鴻仁」處取得之子彈中，其中至少六顆子彈具
    有殺傷力；而庚○○自「賴華聰」所取得之子彈中，庚○○
    持其中二顆子彈用以射擊被害人乙○○，是僅可認定「賴華
    聰」所交付之子彈中，其中至少二顆具有殺傷力。
四、被告戊○○、己○○、丙○○所為，係犯槍砲彈藥刀械管制
    條例第十一條第四項未經許可持有改造手槍罪、第十二條第
    四項未經許持有子彈罪、刑法第二百七十七第一項傷害罪（
    公訴意旨認被告係犯同法第二百七十一條第二項之殺人未遂
    罪，即有誤會，起訴法條應予變更，理由已如前述）、第三
    百零二條第一項妨害自由罪。而按刑法第三百零二之妨害自
    由罪，原包括私禁及以其他非法方法剝奪人之行動自由而言
    ，所謂非法方法，當然包括強暴脅迫等情事在內，被告戊○○以「你不上車，就要把你打死」之言語恐嚇被害人乙○○
    ，自屬包含於妨害被害人行動自由之同一意念中，仍應視為
    剝奪行動自由之部分行為，而不另論恐嚇罪（最高法院七十
    四年臺上字第三四○四號判例要旨可資參照），公訴人認被
    告戊○○、己○○、丙○○另涉犯恐嚇罪，容有未洽。被告
    戊○○、己○○、丙○○與庚○○四人就上揭未經許可持有
    手槍、子彈、傷害、妨害自由犯行，有犯意聯絡及行為之分
    擔，皆為共同正犯。被告戊○○、己○○、丙○○以一持有
    行為，同時持有改造手槍及子彈，觸犯構成要件不相同之罪
    名，為想像競合犯，均從一重依未經許可持有改造手槍罪論
    處。被告戊○○、己○○、丙○○所犯上開未經許可持有改
    造手槍罪、傷害罪、妨害自由罪三罪間，有方法結果之牽連
    關係，為牽連犯，應從一重依未經許可持有改造手槍罪論處
    。本件被告戊○○、己○○、丙○○持有改造手槍之犯罪，
    與前揭論罪科刑之傷害、妨害自由罪部分，有牽連犯之關係
    ，已如前述，本院自應就屬於裁判上一罪之持有改造手槍犯
    行部分一併加以裁判。查被告丙○○曾因強盜案件，經最高
    法院於八十六年十二月二十六日判處有期徒刑三年二月確定
    ，於八十八年八月六日假釋出監，刑期至九十年三月十四日
    屆滿，有本院被告全國前案紀錄表附卷可按，其受有期徒刑
    之執行完畢，五年內再犯法定刑有期徒刑以上之罪，為累犯
    ，依法加重其刑。
五、原審對被告等為有罪科刑之判決，固非無見。惟查：被告戊○○、己○○、丙○○並無共同殺人之犯意或與共同被告庚○○有何殺人之犯意聯絡，已如前述，原審遽以共同被告庚○○將該休旅車駛至距離山腳約五公里處時，即喝令斯時已
    受有腹部、右大腿、左腳槍傷及臉部、頭部多處撕裂傷之乙○○下車，並以腳將乙○○踹落山下，該處山崖雜草叢生且
    深不見底，並依其傷勢情形，如未及時送醫有生命危險等情
    ，認為被告戊○○、己○○與丙○○有共同殺人之犯意聯絡
    ，尚有未合。被告三人此部分之上訴為有理由，其餘部分雖
    不足採，但原判決既有可議，自應由本院將原判決關於丙○○、己○○部分及戊○○殺人未遂暨應執行刑部分均撤銷改
    判。爰審酌本件係因被告己○○與乙○○間之毒品糾紛而起
    ，被告丙○○犯罪情節較輕及素行不良、所生危害及犯罪後
    態度等一切情狀，均量處如主文第二項所示之刑，並就所宣
    告罰金刑部分諭知易服勞役之折算標準。
六、扣案之仿ＳＩＧＳＡＵＥＲ廠半自動手槍製造之金屬改造手
    槍（含彈匣一個，槍枝管制編號：0000000000號
    ）一枝、仿ＢＥＲＥＴＴＡ廠半自動手槍製造之金屬改造手
    槍（含彈匣一個，槍枝管制編號：0000000000號
    ）一枝、仿ＷＡＬＴＨＥＲ廠ＰＰＫ／Ｓ型半自動手槍製造
    之金屬改造手槍二枝（各含彈匣一個，槍枝管制編號：00
    00000000、0000000000號）、仿ＦＮ廠
    半自動手槍製造之金屬改造手槍（槍枝管制編號：0000
    000000號）一枝，均具有殺傷力而屬違禁物，應依刑
    法第三十八條第一項第一款之規定宣告沒收；扣得之子彈九
    顆，經試射後其中三顆不具殺傷力，另其餘六顆子彈經試射
    後雖具有殺傷力，惟已因試射後僅剩餘彈殼而不具殺傷力，
    非屬違禁物，故均不為沒收之諭知。至被告戊○○究係持「
    薛鴻仁」所寄藏之改造手槍二枝中何一枝改造手槍前往，經
    原審當庭提示被告戊○○，因該二枝槍均屬同一樣式，被告
    戊○○供承已不復記憶致無法識別，是僅得就該改造手槍二
    枝中之一枝為沒收之諭知，附此敘明。
據上論斷，應依刑事訴訟法第三百六十九條第一項前段、第三百
六十四條、第二百九十九條第一項前段、第三百條，槍砲彈藥刀
械管制條例第十一條第四項、第十二條第四項，刑法第十一條前
段、第二十八條、第二百七十七條第一項、第三百零二條第一項
、第五十五條、第四十七條、第四十二條第二項、第三十八條第
一項第一款，罰金罰鍰提高標準條例第二條，現行法規所定貨幣
單位折算新台幣條例第二條判決如主文。
本案經檢察官郭啟東到庭執行職務。
中　　華　　民　　國　　94　　年　 　3　　月　　 2　　日
　　　　　　　　  刑事第十九庭審判長法　官  葉騰瑞
　　　　　　　　　  　      　　    法　官  魏新國
　　　　　　　 　 　      　　　　　法　官  莊明彰
以上正本證明與原本無異。
如不服本判決，應於收受送達後十日內向本院提出上訴書狀，其
未敘述上訴之理由者並得於提起上訴後十日內向本院補提理由書
（均須按他造當事人之人數附繕本）。
                                    書記官  廖逸柔
中　　華　　民　　國　　94　　年　　3 　　月　　3 　　日
附表
┌────┬──────────────────────────┐
│編  號  │   品        名                                     │
├────┼──────────────────────────┤
│  三    │仿ＷＡＬＴＨＥＲ廠ＰＰＫ／Ｓ型半自動手槍製造之金屬改│
│        │造手槍貳枝（各含彈匣壹個，槍枝管制編號：一一○二一五│
│        │○七六四號、0000000000號）                │
├────┼──────────────────────────┤
│ 四     │仿ＦＮ廠半自動手槍製造之金屬改造手槍（槍枝管制編號：│
│        │0000000000號）壹枝                        │
└────┴──────────────────────────┘
附錄：本案論罪科刑法條全文
刑法第277條
傷害人之身體或健康者，處三年以下有期徒刑、拘役或一千元以
下罰金。
犯前項之罪因而致人於死者，處無期徒刑或七年以上有期徒刑；
致重傷者，處三年以上十年以下有期徒刑。
刑法第302條
私行拘禁或以其他非法方法，剝奪人之行動自由者，處五年以下
有期徒刑、拘役或三百元以下罰金。
因而致人於死者，處無期徒刑或七年以上有期徒刑，致重傷者，
處三年以上十年以下有期徒刑。第1項之未遂犯罰之。
